# 商场扣款如何确认收入

提问人：xflcpa123 时间：2014-07-31 15:42:16
请教各位老师：公司将商品（增值税项目）进入A商场销售，每月保底利润金额为 2 万元，本月业绩较差，商场柜台销售 5 万元，成本价3.5万元，由于未达到 2 万元的利差，所以商场要扣除[2-（5-3.5）]=0.5万元，实际上商场需扣总额 2 万元，月末结算时只能由商场给公司3.5-0.5=3万元款项，请问：公司应按 3 万元，还是按3.5万元确认收入？按 3 万元确认收入是否少交了增值税？谢谢！

回答人：chenyiwei
这类问题是收入确认和计量方面的老问题了。虽然在实务中大量存在按净额确认收入的情况，但按照会计原理，应当是按照销售额（总额）确认收入，商场扣款确认为销售费用。